【裁判字號】    89,台上,3795
【裁判日期】    890629
【裁判案由】    妨害自由
【裁判全文】
最高法院刑事判決                              八十九年度台上字第三七九五號
    上  訴  人  甲○○
                乙○○
右上訴人等因妨害自由案件，不服台灣高等法院中華民國八十九年四月二十六日第二
審更審判決（八十八年度上更(二)字第五七九號，起訴案號：台灣台北地方法院檢察署
八十四年度偵字第二五八○六號），提起上訴，本院判決如左：
    主  文
上訴駁回。
    理  由
按刑事訴訟法第三百七十七條規定，上訴於第三審法院，非以判決違背法令為理由，
不得為之。是提起第三審上訴，應以原判決違背法令為理由，係屬法定要件。如果上
訴理由狀並未依據卷內訴訟資料，具體指摘原判決不適用何種法則或如何適用不當，
或所指摘原判決違法情事，顯與法律規定得為第三審上訴理由之違法情形，不相適合
時，均應認其上訴為違背法律上之程式，予以駁回。本件原判決綜合調查證據之結果
，認上訴人甲○○及乙○○共同犯有刑法第三百零二條第一項私行拘禁罪之事實，因
而撤銷第一審之科刑判決，改判論上訴人等以上開罪名，量處甲○○有期徒刑拾月，
乙○○有期徒刑伍月，已詳認定犯罪事實之依據及憑以認定之理由，並對上訴人等
否認犯罪之辯詞，如何不足採信，均已依據卷內資料予以指駁及說明，從形式上觀察
，原判決並無違背法令情形。按事實之認定及證據之取捨，乃屬事實審法院之職權，
苟無違反經驗法則及論理法則，自難指為違法。上訴意旨仍執其等在原審之辯詞，謂
上訴人等與告訴人江才承係因六三酒店帳事起爭執，由告訴人主動提議至明德樂園談
判，並自願與上訴人等一同前往，返回甲○○住處後，因告訴人「湯尼」男妓，遭
「湯尼」剪一撮頭髮，乃自行理光頭，否認其等有共同妨害自由犯行，指摘原審判決
認事與事實不符等語，係就原判決已詳為論斷與說明之事項，再為事實上之爭執，殊
非適法之第三審上訴理由。又證人等所為證言，何者為可採，事實審法院本得參酌其
他相關證據為自由之判斷，苟無違經驗法則，即難指為違法。原審判決就告訴人江才
承之指述，上訴人甲○○及乙○○之供述，及證人杜娟華、林嘉鈺、徐中興、鐘志偉
及蒙秋華所為有利或不利上訴人等之證言，已於理由二詳述其取捨之心證理由，核屬
事實審法院採證認事職權之適法行使，既無違經驗法則，不能任指為違法。此外，上
訴人等徒憑己意，對原審採證認事職權之適法行使及原判決理由已詳為論斷之事項，
再事爭辯，顯與法定上訴第三審之形式要件不符，其上訴違背法律上之程式，應予駁
回。
據上論結，應依刑事訴訟法第三百九十五條前段，判決如主文。
中      華      民      國    八十九    年      六      月    二十九    日
                              最高法院刑事第七庭
                                  審判長法官  謝  家  鶴
                                        法官  洪  文  章
                                        法官  花  滿  堂
                                        法官  陳  世  淙
                                        法官  洪  佳  濱
      右正本證明與原本無異
                                              書  記  官
中      華      民      國    八十九    年      七      月      十      日


司法院資訊處製作；財團法人民間司法改革基金會備份。
